臺灣桃園地方法院刑事判決　　　　　　　　　　　　　九十年度易字第二四號
　　公　訴　人　臺灣桃園地方法院檢察署檢察官
　　被　　　告　乙○○
右列被告因竊盜案件，經檢察官提起公訴（九十年度偵字第一四三一二號），本院判
決如左：
    主  文
乙○○無罪。
    理  由
一、公訴意旨略以：被告乙○○因缺錢花用，竟意圖為自己不法之所有，於民國九十
    年八月二十四日零時二十分許，利用可作為凶器使用之鐵撬破壞丙○○位於桃園
    市○○街二二八號後方之檳榔攤後門，侵入正著手搜尋財物時，為甲○○發現報
    警查獲而未得逞，因認被告涉犯刑法第三百二十一條第二項、第一項第二、三款
    加重竊盜未遂罪嫌云云。
二、按犯罪事實應依証據認定之，無証據不得推定其犯罪事實。又不能証明被告犯罪
    者，應諭知無罪之判決，刑事訴訟法第一百五十四條、第三百零一條第一項分別
    定有明文。再按刑法上之未遂犯，必須已著手於犯罪行為之實行而不遂，始能成
    立，此在刑法第二十五條第一項規定甚明。同法第三百二十一條之竊盜罪，為第
    三百二十條之加重條文，自係以竊取他人之物為其犯罪行為之實行，至該條第一
    項各款所列情形，不過為犯竊盜罪之加重條件，如僅著手於該項加重條件之行為
    而未著手搜取財物，仍不能以本件之竊盜未遂論。上訴人在某處住宅之鐵門外探
    望，正擬入內行竊，即被巡捕查獲，是被獲時尚未著手於竊盜之犯罪行為，自難
    謂係竊盜未遂。至其在門外探望，原係竊盜之預備行為，刑法對於預備竊盜並無
    處罰明文，亦難令負何種罪責，此有最高法院二十七年滬上字第五四號判例可資
    參照。
三、本件公訴人認被告乙○○涉犯加重竊盜未遂罪嫌，無非係以被告之自白、被害人
    曾美惠之指訴、証人甲○○之証詞及扣案之鐵撬一把為論據。訊據被告乙○○固
    坦承有於右揭時、地持鐵撬欲竊取財物之犯行，惟辯稱：伊用鐵撬把鐵皮屋敲一
    個長條的縫隙，但該鐵皮有兩層，裡面尚有一層，伊的手仍伸不進去該縫隙內，
    伊本打算放棄不偷了，準備離去時，即為警查獲等語。經查，據被害人丙○○於
    警訊時指陳：「．．（你經營的檳榔攤後方之鐵皮牆之前有無損壞？竊嫌有無侵
    入店內？店內有無財物損失？）沒有，沒有侵入店內，店內財物無損失，僅後面
    鐵牆皮遭破壞。」（見偵查卷第八頁背面），參以証人即現場目擊証人甲○○到
    庭証稱：伊當時看到被告拿鐵撬在敲鐵牆，有敲破一點，伊從五樓往下看，他手
    究有無伸入檳榔攤內，伊看不清楚，但他人還在檳榔攤外，並沒有進去，伊看到
    後就報警等語，顯見被告確實並未進入該店內，且觀諸卷附現場相片八幀，該檳
    榔攤係由鐵皮組合而成，被告用鐵撬所敲致鐵皮間產生之縫隙長約十公分，寬僅
    約一、二公分，以被告身長約一百八十公分高體型魁武之男子，其手掌確實難以
    穿越伸入該縫隙以竊取店內物品，足認被告僅在竊盜之預備階段時即為警查獲，
    尚未著手於竊盜行為之實行，而被告雖有破壞鐵皮屋之鐵皮牆壁，惟被害人丙○
    ○於警訊時並未對被告此部分毀損行為提出告訴，其經本院屢次傳喚亦不到庭，
    此外復查無其他積極証據足認被告有公訴人所指之犯行，則揆諸前開判例意旨，
    應認不能証明被告犯罪，爰依法諭知無罪之判決。
據上論斷，應依刑事訴訟法第三百零一條第一項，判決如主文。
本案經檢察官柯怡如到庭執行職務。
中      華      民      國    九十一    年      三      月      五      日
                              臺灣桃園地方法院刑事第二庭
                                  法  官    林  恆  吉
右正本證明與原本無異。
如不服本判決，應於判決送達後十日內向本院提出上訴狀( 應附繕本 )，上訴於
臺灣高等法院。
                                  書記官    邱  仲  騏
中      華      民      國    九十一    年      三      月      七      日
